臺灣高等法院刑事裁定
111年度聲字第699號
聲  請  人  臺灣高等檢察署檢察官
受  刑  人  林育佑


上列聲請人因受刑人數罪併罰有二裁判以上，聲請定其應執行之
刑（聲請案號：臺灣高等檢察署111年度執聲字第231號），本院
裁定如下：
    主  文
林育佑所犯如附表所示各罪所處之刑，應執行有期徒刑肆年貳月
，如易科罰金，以新臺幣壹仟元折算壹日。
    理  由
一、聲請意旨略以：受刑人林育佑因個人資料保護法等數罪，先
    後經判決確定如聲請書附表，應依刑法第53條、第51條第5
    款規定，定其應執行之刑，爰依刑事訴訟法第477條第1項聲
    請裁定。
二、按裁判確定前犯數罪者，併合處罰之，而數罪併罰有二以上
    裁判者，應定其應執行之刑，其宣告多數有期徒刑者，於各
    刑中之最長期以上，各刑合併之刑期以下，定其刑期，但不
    得逾30年，刑法第50條、第51條第5款、第53條分別定有明
    文。又數罪併罰之數罪均得易科罰金，其應執行之刑逾6月
    者，亦適用易科罰金之規定，刑法第41條第8項規定甚明。
    次按刑事訴訟法第370條第2項、第3項，已針對第二審上訴
    案件之定應執行之刑，明定有不利益變更禁止原則之適用，
    於分屬不同案件之數罪併罰有應更定執行刑者，本於同為定
    刑裁定應為相同處理之原則，法院於裁定定應執行之刑時，
    自仍應有不利益變更禁止原則法理之考量，亦即另定之執行
    刑，其裁量所定之刑期，不得較重於前定之執行刑加計後裁
    判宣告之刑之總和，否則即與法律秩序理念及法律目的之內
    部界限有違（最高法院103年度第14次刑事庭決議及最高法
    院93年度台非字第192號判決意旨參照）。至數罪併罰中有
    已執行完畢之部分，嗣後與他罪合併定應執行刑者，僅係確
    定後由檢察官換發執行指揮書執行應執行刑，其前已執行之
    有期徒刑部分如何扣除之問題，非謂即不符數罪併罰要件（
    最高法院105年度台抗字第532號裁定意旨參照）。　
三、經查：本件受刑人林育佑因偽造文書等數罪，先後經判決確
    定如附表所示之刑（附表編號1部分，判決確定日期欄原記
    載「108/02/27」，應更正為「108/02/24」），且各該罪均
    係在附表編號1所示之罪判決確定前所犯，並以本院為其犯
    罪事實最後判決法院。又附表所示各罪均得易科罰金，參照
    前揭規定，縱定應執行刑逾6個月，亦得易科罰金。再者，
    受刑人所犯附表編號1至10所示之罪，前經臺灣新北地方法
    院（下稱新北地院）以109年度聲字第3332號裁定定應執行
    刑有期徒刑1年8月確定（附表編號1至3所示之罪，前經新北
    地院107年度審簡字第1242號判決定應執行有期徒刑9月確定
    ；編號4至10所示之罪，前經新北地院108年度訴字第217號
    判決定應執行有期徒刑1年1月確定）；編號11至20所示之罪
    ，曾經臺灣桃園地方法院以108年度訴字第282、543、991、
    992號判決定應執行有期徒刑3年，嗣經本院以109年度上訴
    字第4636號判決就附表編號11部分及定應執行刑部分撤銷，
    其他上訴駁回而確定，有本院被告前案紀錄表附卷可稽。則
    參照前揭說明，本院就附表所示各罪再定應執行刑時，自應
    受上開裁判所定應執行刑總和之內部界限所拘束，爰依前揭
    法條規定及實務見解，並參酌上開各罪宣告刑總和上限、各
    刑中最長期，另審酌受刑人所犯附表編號1至10所示之罪均
    為偽造文書、附表編號11至20所示之罪均為犯個人資料保護
    法，同質性甚高、犯罪手法亦頗相近，及受刑人犯罪情節及
    行為次數，就其所犯前揭各罪為整體非難評價，定如主文所
    示之應執行刑。至附表編號1至10所示之罪，受刑人業已執
    行完畢乙情，有本院被告前案紀錄表可稽，惟此部分既與附
    表編號11至20所示之罪合於數罪併罰之要件，揆諸前揭說明
    ，其數罪併罰所定應執行之刑尚未執行完畢，仍應就附表編
    號1至10所示之罪合併定其應執行之刑，僅係檢察官就已執
    行之附表編號1至10所示部分，於換發執行指揮書時，予以
    扣除，附此敘明。
四、本院曾通知受刑人就本件聲請定應執行刑案件表示意見，惟
    受刑人未提出任何意見供本院審酌，併敘明之。　　
據上論斷，應依刑事訴訟法第477條第1項，刑法第50條第1項前
段、第53條、第51條第5款、第41條第8項，裁定如主文。
中　　華　　民　　國　　111 　年　　3 　　月　　24　　日
                  刑事第七庭    審判長法　官  孫惠琳
                                      法　官  連雅婷
　　　　　　　　　　　　　　　　　　　法　官  張育彰
以上正本證明與原本無異。
如不服本裁定，應於收受送達後5 日內向本院提出抗告狀。
                                      書記官  蔡麗春
中　　華　　民　　國　　111 　年　　3 　　月　　24　　日
附表：受刑人林育佑定應執行刑案件一覽表     編號  1 2 3 罪名  偽造文書 偽造文書 偽造文書 宣告刑  有期徒刑4月，如易科罰金，以新臺幣1千元折算1日 有期徒刑3月，如易科罰金，以新臺幣1千元折算1日 有期徒刑4月，如易科罰金，以新臺幣1千元折算1日 犯罪日期  105年5月10日 105年5月11日 106年1月26日 105年7月6日 106年2月18日 106年2月19日 106年2月20日 106年2月21日 偵查(自訴)機關 年度案號  新北地檢107年度調偵緝字第228號 新北地檢107年度調偵緝字第228號 新北地檢107年度調偵緝字第228號  最後事實審 法　　院 新北地院 新北地院 新北地院  案　　號 107年度審簡字第1242號 107年度審簡字第1242號 107年度審簡字第1242號  判決日期 108/01/24 108/01/24 108/01/24  確定 判決 法院 新北地院 新北地院 新北地院  案號 107年度審簡字第1242號 107年度審簡字第1242號 107年度審簡字第1242號  判決 確定日期 108/02/24 108/02/24 108/02/24 是否為得易科罰金之案件  是 是 是 備註  新北地檢108年度執字第3753號 新北地檢108年度執字第3753號 新北地檢108年度執字第3753號   1.編號1至3經新北地院107年度審簡字第1242號判決定應執行刑有期徒刑9月。 2.編號1至10經新北地院109年度聲字第3332號裁定應執行刑有期徒刑1年8月(已執畢)。   
     編號  4 5 6 罪名  偽造文書 偽造文書 偽造文書 宣告刑  有期徒刑4月，如易科罰金，以新臺幣1千元折算1日 有期徒刑4月，如易科罰金，以新臺幣1千元折算1日 有期徒刑4月，如易科罰金，以新臺幣1千元折算1日 犯罪日期  105年5月18日、19日 105年6月7日、9日 105年5月10日、12日 偵查(自訴)機關 年度案號  新北地檢106年度偵緝字第2830號、107年度偵字第37779號 新北地檢106年度偵緝字第2830號、107年度偵字第37779號 新北地檢106年度偵緝字第2830號、107年度偵字第37779號  最後事實審 法　　院 新北地院 新北地院 新北地院  案　　號 108年度訴字第217號 108年度訴字第217號 108年度訴字第217號  判決日期 109/04/21 109/04/21 109/04/21  確定 判決 法院 新北地院 新北地院 新北地院  案號 108年度訴字第217號 108年度訴字第217號 108年度訴字第217號  判決 確定日期 109/05/27 109/05/27 109/05/27 是否為得易科罰金之案件  是 是 是 備註  新北地檢109年度執字第8561號 新北地檢109年度執字第8561號 新北地檢109年度執字第8561號   1.編號4至10經新北地院108年度訴字第217號判決定應執行刑有期徒刑1年1月。 2.編號1至10經新北地院109年度聲字第3332號裁定應執行刑有期徒刑1年8月(已執畢)。   
     編號  7 8 9 罪名  偽造文書 偽造文書 偽造文書 宣告刑  有期徒刑4月，如易科罰金，以新臺幣1千元折算1日 有期徒刑4月，如易科罰金，以新臺幣1千元折算1日 有期徒刑4月，如易科罰金，以新臺幣1千元折算1日 犯罪日期  105年5月14日、15日 105年7月13日至15日 105年7月8日、9日 偵查(自訴)機關 年度案號  新北地檢106年度偵緝字第2830號、107年度偵字第37779號 新北地檢106年度偵緝字第2830號、107年度偵字第37779號 新北地檢106年度偵緝字第2830號、107年度偵字第37779號  最後事實審 法　　院 新北地院 新北地院 新北地院  案　　號 108年度訴字第217號 108年度訴字第217號 108年度訴字第217號  判決日期 109/04/21 109/04/21 109/04/21  確定 判決 法院 新北地院 新北地院 新北地院  案號 108年度訴字第217號 108年度訴字第217號 108年度訴字第217號  判決 確定日期 109/05/27 109/05/27 109/05/27 是否為得易科罰金之案件  是 是 是 備註  新北地檢109年度執字第8561號 新北地檢109年度執字第8561號 新北地檢109年度執字第8561號   1.編號4至10經新北地院108年度訴字第217號判決定應執行刑有期徒刑1年1月。 2.編號1至10經新北地院109年度聲字第3332號裁定應執行刑有期徒刑1年8月(已執畢)。   
     編號  10       11       12 罪名  偽造文書 個人資料保護法 個人資料保護法 宣告刑  有期徒刑4月，如易科罰金，以新臺幣1千元折算1日 有期徒刑4月，如易科罰金，以新臺幣1千元折算1日 有期徒刑4月，如易科罰金，以新臺幣1千元折算1日 犯罪日期  105年5月23日、24日 106年1月14、15日、2月20日 106年1月11日 偵查(自訴)機關 年度案號  新北地檢106年度偵緝字第2830號、107年度偵字第37779號 臺灣桃園地方檢察署106年度偵字第23911、24720、26007號、106年度偵緝字第2473、2474、2475、2476、2477號，107年度偵字第5403號，106年度偵字第30753號、107年度偵緝第986號、108年度偵字第11409號、108年度偵緝第202號）   最後事實審 法　　院 新北地院      本院      本院  案　　號 108年度訴字第217號 109年度上訴字第4636號 109年度上訴字第4636號  判決日期 109/04/21 110/11/09 110/11/09  確定 判決 法院 新北地院 本院 本院  案號 108年度訴字第217號 109年度上訴字第4636號 109年度上訴字第4636號  判決 確定日期 109/05/27    110/12/14   110/12/14 是否為得易科罰金之案件  是      是       是  備註  新北地檢109年度執字第8561號 桃園地檢111年度執字第1299號 桃園地檢111年度執字第1299號   1.編號4至10經新北地院108年度訴字第217號判決定應執行刑有期徒刑1年1月。 2.編號1至10經新北地院109年度聲字第3332號裁定應執行刑有期徒刑1年8月(已執畢)。   
編號  13       14       15 罪名  個人資料保護法 個人資料保護法 個人資料保護法 宣告刑  有期徒刑4月，如易科罰金，以新臺幣1千元折算1日 有期徒刑4月，如易科罰金，以新臺幣1千元折算1日 有期徒刑4月，如易科罰金，以新臺幣1千元折算1日 犯罪日期  106年3月3日、 、15日 106年3月3日、15日 105年12月27日、106年1月11日 偵查(自訴)機關 年度案號  臺灣桃園地方檢察署106年度偵字第23911、24720、26007號、106年度偵緝字第2473、2474、2475、2476、2477號，107年度偵字第5403號，106年度偵字第30753號、107年度偵緝第986號、108年度偵字第11409號、108年度偵緝第202號）    最後事實審 法　　院 本院      本院      本院  案　　號 109年度上訴字第4636號 109年度上訴字第4636號 109年度上訴字第4636號  判決日期   110/11/09   110/11/09   110/11/09  確定 判決 法院 本院      本院     本院  案號 109年度上訴字第4636號 109年度上訴字第4636號 109年度上訴字第4636號  判決 確定日期   110/12/14   110/12/14   110/12/14 是否為得易科罰金之案件  是       是       是 備註  桃園地檢111年度執字第1299號 桃園地檢111年度執字第1299號 桃園地檢111年度執字第1299號 
編號  16       17       18 罪名  個人資料保護法 個人資料保護法 個人資料保護法 宣告刑  有期徒刑4月，如易科罰金，以新臺幣1千元折算1日 有期徒刑4月，如易科罰金，以新臺幣1千元折算1日 有期徒刑4月，如易科罰金，以新臺幣1千元折算1日 犯罪日期  106年1月11日、12日 106年1月25日、26日 106年1月25日、26日 偵查(自訴)機關 年度案號  臺灣桃園地方檢察署106年度偵字第23911、24720、26007號、106年度偵緝字第2473、2474、2475、2476、2477號，107年度偵字第5403號，106年度偵字第30753號、107年度偵緝第986號、108年度偵字第11409號、108年度偵緝第202號）    最後事實審 法　　院 本院      本院      本院  案　　號 109年度上訴字第4636號 109年度上訴字第4636號 109年度上訴字第4636號  判決日期   110/11/09   110/11/09   110/11/09  確定 判決 法院 本院      本院      本院  案號 109年度上訴字第4636號 109年度上訴字第4636號 109年度上訴字第4636號  判決 確定日期    110/12/14   110/12/14   110/12/14 是否為得易科罰金之案件  是       是       是 備註  桃園地檢111年度執字第1299號 桃園地檢111年度執字第1299號 桃園地檢111年度執字第1299號 
編號  19       20 以下空白 罪名  個人資料保護法 個人資料保護法  宣告刑  有期徒刑4月，如易科罰金，以新臺幣1千元折算1日 有期徒刑4月，如易科罰金，以新臺幣1千元折算1日  犯罪日期  106年3月15日 106年1月8日  偵查(自訴)機關 年度案號  臺灣桃園地方檢察署106年度偵字第23911、24720、26007號、106年度偵緝字第2473、2474、2475、2476、2477號，107年度偵字第5403號，106年度偵字第30753號、107年度偵緝第986號、108年度偵字第11409號、108年度偵緝第202號）    最後事實審 法　　院 本院      本院   案　　號 109年度上訴字第4636號 109年度上訴字第4636號   判決日期 110/11/09   110/11/09   確定 判決 法院 本院      本院   案號 109年度上訴字第4636號 109年度上訴字第4636號   判決 確定日期 110/12/14   110/12/14  是否為得易科罰金之案件  是       是  備註  桃園地檢111年度執字第1299號 桃園地檢111年度執字第1299號